臺灣基隆地方法院刑事判決　　　　　　　100年度訴字第335號
公　訴　人　臺灣基隆地方法院檢察署檢察官
被　　　告　高天柱
上列被告因違反毒品危害防制條例案件，經檢察官提起公訴（10
0 年度毒偵字第520 、605 號），並經本院合議庭裁定改行簡式
審判程序，判決如下：
    主  文
高天柱施用第一級毒品，共貳罪，各處有期徒刑柒月。又施用第
二級毒品，處有期徒刑月。應執行有期徒刑壹年壹月。
    犯罪事實及理由
一、犯罪事實：
    引用檢察官起訴書犯罪事實欄之記載（如附件），並將標題
    一第6 行之「不詳處所」更正為「基隆市○○區○○街7 之
    6 號住處」、「不詳方式」更正為「針筒注射方式」。
二、證據名稱：
    引用檢察官起訴書證據並所犯法條欄標題一證據清單之記載
    （如附件），另補充「被告高天柱於本院準備程序及審理時
    所為自白」。
三、量刑理由：
    審酌被告施用毒品本屬自戕行為，未對他人法益造成明顯而
    立即之危害，犯後坦承犯行，節省司法資源，態度良好，惟
    其已有因施用毒品受觀察勒戒處分及刑罰執行之紀錄（刑罰
    尚未執行完畢，不構成累犯），最近一次施用第一、二級毒
    品案件，甫經本院以98年度訴字第1111號判決各處有期徒刑
    7 月、3 月確定，本案行為更係於因該案入監執行後之假釋
    期間所犯，可見其意志力薄弱，未能徹底戒絕毒品，故有必
    要科以相當程度之刑罰，兼衡被告另有侵占、幫助詐欺取財
    等前科之素行，高中肄業學歷之智識程度，業工、未婚之生
    活狀況等一切情狀，就其所犯3 罪，分別量處如主文所示之
    刑，並定其應執行之刑。
四、應適用之法條：
  (一)刑事訴訟法第273 條之1 第1 項、第299 條第1 項前段、第
    310 條之2 、第454 條。
  (二)毒品危害防制條例第10條第1 項、第2 項。
  (三)刑法第11條前段、第51條第5 款。
五、本判決書係依刑事訴訟法第310 條之2 準用同法第454 條第
    1 、2 項製作，僅記載當事人欄、主文、犯罪事實、證據名
    稱、應適用之法條，犯罪事實及證據部分並得引用檢察官起
    訴書之記載。
本案經檢察官李辛茹到庭執行職務。
中    華    民    國   100    年    6     月    15    日
                  刑事第二庭  法  官  羅貞元
以上正本證明與原本無異。
如不服本判決應於收受送達後10日內向本院提出上訴書狀，並應
敘述具體理由；其未敘述上訴理由者，應於上訴期間屆滿後20日
內向本院補提理由書(均須按他造當事人之人數附繕本)「切勿逕
送上級法院」。
中    華    民    國   100    年    6     月    15    日
                              書記官  陳虹
附錄罪論法條：
毒品危害防制條例第10條
施用第一級毒品者，處 6 月以上 5 年以下有期徒刑。
施用第二級毒品者，處 3 年以下有期徒刑。
附件：
臺灣基隆地方法院檢察署檢察官起訴書
                                    100年度毒偵字第520號
                                    100年度毒偵字第605號
    被      告  高天柱  男  25歲（民國○○年○○月○○日生）
                        住基隆市○○區○○街7之6號
                        居基隆市○○區○○街86號
                        國民身分證統一編號：Ｚ000000000號
上列被告因違反毒品危害防制條例案件，業經偵查終結，認應提
起公訴，茲將犯罪事實及證據並所犯法條分敘如下：
        犯罪事實
一、高天柱前因施用毒品案件，經觀察、勒戒後，認無繼續施用
    毒品傾向，於民國97年6月26日執行完畢釋放，並由本署檢
    察官以97年度毒偵緝字第61、62號、毒偵字第1446號為不起
    訴處分確定。詎其仍不思悔改，復基於分別施用第一級毒品
    海洛因之犯意，於(一)、100年1月12日下午11時15分為警採尿
    往前回溯24小時內之某時許，在不詳處所，以不詳方式施用
    海洛因1次；(二)、100年1月27日上午1、2時許，在基隆市○
    ○區○○街7之6號住處，以針筒注射方式，施用海洛因1次
    。其另基於施用第二級毒品甲基安非他命之犯意，於100年1
    月27日上午1、2時許施用完畢海洛因後，旋在同址處，以將
    甲基安非他命置入玻璃球吸食器內加熱燒烤，吸食所產生煙
    霧之方式，施用甲基安非他命1次。嗣因其為警方列管之毒
    品調驗人口，為警於分別於100年1月12日下午11時15分及
    100年1月27日下午6時0分採驗尿液，結果均呈嗎啡、可待因
    、甲基安非他命陽性反應，始查悉上情。
二、案經基隆市警察局第三分局報告偵辦。
    證據並所犯法條
一、證據名稱及待證事實
┌──┬──────────┬────────────┐
│編號│證據名稱            │待證事實                │
├──┼──────────┼────────────┤
│ 一 │被告高天柱於警詢及偵│被告坦承上揭(二)施用海洛因│
│    │查中之供述。        │以及上揭施用甲基安非他命│
│    │                    │之事實。                │
├──┼──────────┼────────────┤
│ 二 │1.臺灣檢驗科技股份有│被告於99年1月12日下午11 │
│    │  限公司100年1月31日│時15分許為警採集之尿液檢│
│    │  、2月18日濫用藥物 │體，經送驗後結果呈嗎啡、│
│    │  檢驗報告各1份。   │可待因陽性反應，而於1月 │
│    │2.100年1月12日、同年│27日下午6時0分為警採集之│
│    │  1月27日列管毒品人 │尿液檢體，經送驗後結果呈│
│    │  口尿液檢體採集送驗│嗎啡、可待因、甲基安非他│
│    │  紀錄表各1紙。     │命陽性反應，證明被告確實│
│    │                    │有上揭(一)、(二)施用海洛因以│
│    │                    │及上揭施用甲基安非他命之│
│    │                    │事實。                  │
├──┼──────────┼────────────┤
│ 三 │1.刑案資料查註紀錄表│被告於觀察勒戒執行完畢釋│
│    │  1份。             │放後，5年內再犯本件施用 │
│    │2.全國施用毒品案件紀│毒品案件之事實。        │
│    │  錄表1份。         │                        │
│    │3.矯正簡表1份。     │                        │
└──┴──────────┴────────────┘
二、核被告所為，係犯毒品危害防制條例第10條第1項之施用第
    一級毒品罪嫌及同條例第10條第2項之施用第二級毒品罪嫌
    。被告所犯上開2次施用第一級毒品以及1次施用第二級毒品
    犯行間，犯意各別，行為互殊，請分論併罰。
三、依毒品危害防制條例第23條第2項、刑事訴訟法第251條第1
    項提起公訴。
    此  致
臺灣基隆地方法院
中    華    民    國   100    年    4     月    25    日
                              檢  察  官  樊家妍
本件正本證明與原本無異
中    華    民    國   100    年    5     月    3     日
                              書  記  官  李曉旻
毒品危害防制條例第10條
施用第一級毒品者，處 6 月以上 5 年以下有期徒刑。
施用第二級毒品者，處 3 年以下有期徒刑。